臺灣桃園地方法院民事判決　九十二年度小上字第一二五號
　　上　訴　人　甲○○
　　被　上訴人　中華電信股份有限公司台灣北區電信分公司
　　法定代理人　薛紀建
右當事人間請求給付電信費事件，上訴人對於中華民國九十二年九月十六日本院桃園
簡易庭九十二年度桃小字第六五五號第一審判決提起上訴，本院判決如左：
    主　    文
上訴駁回。
第二審訴訟費用新台幣壹仟伍佰元由上訴人負擔。
　　事　    實
一、按對於小額程序之第一審裁判之上訴，非以其違背法令為理由，不得為之，民事
    訴訟法第四百三十六條之二十四第二項定有明文。而所謂違背法令，依同法第四
    百三十六條之三十二第二項規定準用同法第四百六十八條、第四百六十九條第一
    款至第五款結果，係指判決不適用法規或適用不當者，以及(一)判決法院之組織不
    合法，(二)依法律或裁判應迴避之法官參與裁判，(三)法院於權限之有無辨別不當或
    違背專屬管轄之規定，(四)當事人於訴訟未經合法代理者，及(五)違背言詞辯論之公
    開之規定者言。又小額程序之第二審判決，依上訴意旨足認上訴為無理由者，得
    不經言詞辯論為之，民事訴訟法第四百三十六條之二十九第二款定有明文。
二、本件上訴人之上訴意旨略以：(一)原審未傳喚證人許志昌到庭作證，違反民事訴訟
    法第二百八十六條規定，構成判決違背法令；(二)被上訴人非民法第一百十條所稱
    之「善意相對人」，原審判決適用法令顯有錯誤，蓋依被上訴人於原審提出之「
    中華電信股份有限公司雙和營運處行動電話（租用／異動）申請書」委託書欄記
    載，委託人及受託人均為上訴人「甲○○」，足認被上訴人自始即知上訴人係無
    權代理人，故被上訴人非善意相對人；(三)縱上訴人係無權代理，此亦為被上訴人
    所明知，被上訴人應依民法第一百七十條之規定向本人許志昌催告確答是否承認
    ，其未為之，損害之發生實肇因於被上訴人之過失，且系爭門號自八十九年十一
    月起即未繳費，被上訴人理應於繳費期限屆滿而未繳費時，立即予以停話，惟被
    上訴人卻未予以停話，任其繼續使用，對於此損害之擴大，被上訴人亦與有過失
    ，依民法第二百十七條規定，法院應減輕或免除上訴人之賠償責任，此為原審應
    依職權適用法律，無須上訴人主張，故原審有判決違背法令之上訴理由云云。
三、按民事訴訟採辯論主義，除有民事訴訟法第一百九十九條之一第一項、第二項及
    第二百四十七條規定審判長應盡闡明義務等情形外，原則上法院判決之範圍及為
    判決基礎之訴訟資料應以當事人所聲明及所主張者為限，是當事人所未聲明調查
    之證據，法院即無調查之必要，此觀之民事訴訟法第二百六十八條前段規定法院
    應為調查者係指當事人所聲明之證據即明。查訴外人許志昌乃原審認定遭上訴人
    無權代理之本人，於原審審理中僅被上訴人聲請傳訊證人許志昌（見九十二年七
    月二十九日調解程序筆錄），而兩造於原審言詞辯論終結前，經承審法官詢問「
    有無其他主張及舉證」時，俱稱「無其他主張及舉證」等語（見九十二年九月二
    日調解程序筆錄），則上訴人既未聲請訊問證人許志昌，嗣上訴人因不能舉證證
    明訴外人許志昌確有授權上訴人代理申辦行動電話門號，致受敗訴判決，乃上訴
    人未盡其舉證責任之故，難謂原審有何當事人聲明調查之證據未調查情形，上訴
    人執此主張原審判決有違反民事訴訟法第二百八十六條而構成判決違背法令云云
    ，即屬無據。
四、再按當事人於小額事件第二審程序不得提出新攻擊或防禦方法，民事訴訟法第四
    百三十六條之二十八前段定有明文。本件上訴人另以被上訴人於原審提出之「中
    華電信股份有限公司雙和營運處行動電話（租用／異動）申請書」委託欄記載委
    託人及受託人均係上訴人「甲○○」，抗辯被上訴人自始即知上訴人係無權代理
    ，被上訴人並非民法第一百十條規定之「善意相對人」云云，乃上訴人於原審未
    曾提出之新攻擊防禦方法，本院自無從審究。又按損害之發生或擴大，被害人與
    有過失者，法院固得依職權減輕或免除加害人之賠償金額。民法第二百十七條第
    一項、最高法院八十五年台上字第一七五六號判例可資參照。然被上訴人是否非
    善意相對人而明知上訴人係無權代理，乃上訴人於原審未提及之攻擊防禦方法，
    已如上述，則原審判決於上訴人無權代理訴外人許志昌向被上訴人申辦行動電話
    門號之事實基礎上判決被上訴人勝訴，於法尚無違誤；而被上訴人乃以經營電話
    門號租用為業，其將電話門號出租他人使用本得依與承租人間租賃之法律關係請
    求承租人給付費用，被上訴人無於承租人未繳付電信費時即予以停用之義務，是
    雖上訴人無權代理訴外人許志昌承租之電話門號自八十九年十一月起即未繳付電
    信費用，被上訴人未立即予以停話，尚難謂其於損害之擴大即與有過失，故原審
    判決既未認被上訴人於其所受損害有何與有過失情形，上訴人以原審判決未適用
    民法第二百十七條規定為判決不適用法令云云，亦無可採。綜上所述，原審判決
    於法並無違誤，故上訴人之上訴理由均難認為正當，爰不經言詞辯論，逕予駁回
    其上訴。
五、末按，法院為訴訟費用之裁判時，應確定其費用額，民事訴訟法第四百三十六條
    之三十二第一項準用第四百三十六條之十九第一項並有明文。本件上訴人應負擔
    之第二審訴訟費用確定為新台幣一千五百元（即上訴人所繳第二審裁判費），爰
    判決如主文第二項所示。
六、依民事訴訟法第四百三十六條之三十二第一項、第二項、第四百三十六條之二十
    九第二款、第四百三十六條之十九第一項、第四百四十九條第一項、第七十八條
    ，判決如主文。
中　　　華　　　民　　　國　　九十三　　年　　　二　　　月　　二十七　　日
　　　　　　　　　　　　　　　　　　　臺灣桃園地方法院民事第二庭
~B審判長法官  邱瑞祥
~B法　　　官　劉佩宜
~B法　　　官　管靜怡
右為正本係照原本作成
本判決不得上訴
中　　　華　　　民　　　國　　九十三　　年　　　三　　　月　　　一　　　日
~B法院書記官  趙芳媞
